【裁判字號】    99,簡上,80
【裁判日期】    991230
【裁判案由】    傷害
【裁判全文】
臺灣雲林地方法院刑事判決              99年度簡上字第80號
上  訴  人  臺灣雲林地方法院檢察署檢察官
被      告  林鎮村
上列上訴人因被告傷害案件，不服本院民國99年10月13日99年度
虎簡字第211 號第一審刑事簡易判決（聲請簡易判決處刑書案號
：99年度偵字第3592號），提起上訴，本院管轄之第二審合議庭
判決如下：
    主  文
上訴駁回。
林鎮村緩刑貳年。
    事實及理由
一、林鎮村於民國98年6 月25日14時20分許，在雲林縣虎尾鎮新
    吉里新吉34號處，因不滿陶麗玲向其索討欠款，竟基於傷害
    人身體之犯意，出拳毆打陶麗玲，致陶麗玲受有右臉擦傷、
    頭部外傷、頸部扭傷等傷害。
二、訊據被告雖坦承有於上開時間、地點，徒手打陶麗玲右臉頰
    一巴掌等情，惟辯稱：可能打完後，陶麗玲跌倒撞到桌椅，
    才造成右臉擦傷、頭部外傷、頸部扭傷等傷害云云。經查，
    上開犯罪事實業據告訴人陶麗玲於99年6 月25日警察詢問時
    、於99年8 月18日檢察官訊問時證述於99年6 月25日14時20
    分許，在雲林縣虎尾鎮新吉里34號新吉里里長家中內遭林鎮
    村毆打之經過甚明，並指稱：被告林鎮村先以右手打了其頭
    部1 拳，再用左手打了其頭部，接著就2 隻手打了頭部約5
    至6 拳之後，其整個人就倒在地上，當時現場還有5 個人在
    場，其中有2 人來勸架，並把被告林鎮村架開後，再將其扶
    起來等語（警卷第4 頁至第6 頁，偵卷第14頁至第16頁），
    復有告訴人指認被告林鎮村照片（警卷第7 頁）可佐。復觀
    諸財團法人天主教若瑟醫院第0000000 號診斷證明書（警卷
    第8 頁）所記載內容，告訴人所受傷勢為「右臉擦傷、頭部
    外傷、頸部扭傷」等傷害，多集中在頭、臉部，與上開告訴
    人指稱遭毆打經過之證述符合，又告訴人確實是因為遭受被
    告多下毆打後才跌倒，並非跌倒後撞傷桌椅才成傷，足徵被
    告上開所辯，僅為事後卸責之詞，不足採信。綜上，本件事
    件明確，被告犯行足以認定，應依法論科。
三、核被告所為，係犯刑法第277 條第1 項之傷害罪。而原審以
    被告犯後坦承犯行，態度尚稱良好，惟被告未能與告訴人達
    成民事損害賠償之和解，取得告訴人之諒解，難認受有教訓
    。另參被告以徒手傷害告訴人，致受有右臉擦傷、頭部外傷
    、頸部扭傷等傷害，其犯罪之手段及危害尚非嚴重，及其他
    一切情節，量處拘役50日，如易科罰金，以新臺幣1,000 元
    折算壹日，其認事用法並無不當，量刑亦為妥適。檢察官上
    訴意旨略以：被告林鎮村與告訴人陶麗玲已達成和解，告訴
    人願意原諒被告，請求從輕量刑或為緩刑之宣告等語。惟按
    關於刑之量定，係實體法上賦予法院得為自由裁量之事項，
    苟已斟酌刑法第57條各款所列情狀，而未逾越法定刑度，或
    濫用其權限，即不得任意指摘為違法（最高法院72年度臺上
    字第6696號、75年度臺上字第7033號判例、95年度臺上字第
    7315號、第7364號判決均可參照）。是上訴意旨請求從輕量
    刑，尚無理由。
四、查被告雖於85年間因槍砲彈藥刀械管制條例案件，經本院85
    年度易字第957 號判處有期徒刑2 月確定，惟其於86年1 月
    6 日易科罰金執行完畢後5 年內，未曾因故意犯罪受有期徒
    刑以上刑之宣告，此有臺灣高等法院被告前案紀錄表1 份在
    卷可稽。並考量被告已與告訴人達成和解，且告訴人提出聲
    請狀表示達成和解，同意撤回告訴等情，有刑事聲請狀1 份
    附卷可參（請上字偵卷第1 頁）。是相信被告應有悔意，經
    此偵、審程序及罪刑之宣告，當知所警惕，而無再犯之虞，
    本院因認原審對被告所宣告之刑，以暫不執行為適當，爰依
    刑法第74條第1 項第2 款之規定，予以宣告緩刑2 年。
五、應依刑事訴訟法第455 條之1 第1 項、第3 項、第364 條、
    第368 條、第373 條，刑法第74條第1 項第2 款，判決如主
    文。
本案經檢察官莊珂惠到庭執行職務。
中    華    民    國    99    年    12    月    30    日
            刑事第三庭    審判長法  官  林輝煌
                                法  官  陳雅琪
                                法  官  蕭雅毓
以上正本證明與原本無異。
本件不得上訴。
                                書記官  鍾宜津
中    華    民    國    99    年    12    月    30    日
附錄本判決論罪科刑法條全文：
中華民國刑法第277條（普通傷害罪）
傷害人之身體或健康者，處 3 年以下有期徒刑、拘役或 1 千元
以下罰金。
犯前項之罪因而致人於死者，處無期徒刑或 7 年以上有期徒刑
；致重傷者，處 3 年以上 10 年以下有期徒刑。

司法院資訊處製作；財團法人民間司法改革基金會備份。
